【裁判字號】    99,台上,6417
【裁判日期】    991021
【裁判案由】    違反毒品危害防制條例
【裁判全文】
最高法院刑事判決            九十九年度台上字第六四一七號
上  訴  人  甲○○○ ○○○○.
上列上訴人因違反毒品危害防制條例案件，不服台灣高等法院中
華民國九十九年八月十二日第二審判決（九十九年度上訴字第一
五八四號，起訴案號：台灣桃園地方法院檢察署九十八年度偵字
第二三五八三號），提起上訴，本院判決如下：
    主  文
上訴駁回。
    理  由
按刑事訴訟法第三百七十七條規定，上訴於第三審法院，非以判
決違背法令為理由，不得為之。是提起第三審上訴，應以原判決
違背法令為理由，係屬法定要件。如果上訴理由書狀並未依據卷
內訴訟資料，具體指摘原判決不適用何種法則或如何適用不當，
或所指摘原判決違法情事，顯與法律規定得為第三審上訴理由之
違法情形，不相適合時，均應認其上訴為違背法律上之程式，予
以駁回。本件原審審理結果，認為上訴人甲○○○ ○○○○ ○○○○與未據
起訴之成年人「陳麗晶」自馬來西亞運輸管制之第一級毒品海洛
因入境台灣之犯行明確，因而維持第一審依想像競合犯從一重論
處上訴人運輸第一級毒品罪刑（主刑處有期徒刑十七年）之判決
，駁回上訴人在第二審之上訴，已詳敘其調查、取捨證據之結果
，及憑以認定犯罪事實之心證理由，並就上訴人否認犯行之供詞
及所辯各語認非可採，予以論述。查當事人所聲請調查之證據須
確與待證事實有重要之關係，就其案情確有調查之必要者，方與
刑事訴訟法第三百七十九條第十款之「應於審判期日調查之證據
」相當，而事實審法院本於職權裁量之行使，雖未依當事人之聲
請調查證據，然綜合其他證據已可為事實之判斷，亦與應於審判
期日調查之證據而未予調查之違法有別。又證據之取捨、事實之
認定，乃事實審法院職權行使之範圍，茍其判斷與論理法則或經
驗法則無違，即不得任意指為違法。原判決係綜核全案證據資料
，本於調查所得，相互勾稽之結果，憑為判斷上訴人係在馬來西
亞吉隆坡收受「陳麗晶」所交付攜帶來台經扣案之藍色行李箱時
，已然知悉其底層鐵製拉桿下方夾層有毒品海洛因一包（淨重四
一三三點一一公克）之理由，並依所確認之事實，據以說明上訴
人與「陳麗晶」間互有犯意聯絡及行為分擔等旨，復就上訴人是
否曾碰觸過包裝袋與其是否知悉行李箱內夾藏有毒品海洛因無關
，及待證事實已明，因而駁回上訴人所為比對包裝紙有無指紋及
對其為測謊之聲請，業已論述明白，自屬審判法院採證認事及調
查證據職權之適法行使，而無判決不載理由、所載理由矛盾、採
證違背證據法則或調查證據未盡之違法情形。上訴意旨置原判決
所為明白論斷於不顧，仍持憑已為原判決指駁之陳詞再事爭辯，
或對於事實審法院取捨證據與自由判斷證據證明力之職權行使，
徒以自己之說詞，任意指為違法，或單純為事實上枝節性之爭辯
，要與法律規定得為第三審上訴理由之違法情形，不相適合。其
上訴違背法律上之程式，應予駁回。
據上論結，應依刑事訴訟法第三百九十五條前段，判決如主文。
中    華    民    國  九十九  年    十    月  二十一  日
                      最高法院刑事第十三庭
                          審判長法官  賴  忠  星
                                法官  呂  丹  玉
                                法官  吳      燦
                                法官  蔡  名  曜
                                法官  葉  麗  霞
本件正本證明與原本無異
                                      書  記  官
中    華    民    國  九十九  年    十    月  二十六  日
                                                      Ｅ

司法院資訊處製作；財團法人民間司法改革基金會備份。
